臺灣苗栗地方法院民事簡易判決　九十一年度苗簡字第三九九號
　　原　　　告　三才旭建材有限公司
　　法定代理人　乙○○
　　訴訟代理人　甲○○
　　被　　　告　大眾營造有限公司
　　法定代理人　丙○○
　　訴訟代理人　丁○○
　　　　　　　　陳盛興
右當事人間請求給付貨款事件，本院判決如左：
    主      文
被告應給付原告新臺幣壹拾伍萬元，及自民國九十一年六月二十八日起至清償日止，
按年息百分之五計算之利息。
訴訟費用由被告負擔。
    事實及理由
壹、原告之聲明：求為判決如主文第一項所示。
貳、事實摘要：
一、原告起訴主張訴外人即被告公司總經理丁○○，以被告公司之名義，於民國九十
    一年二月二十三日，向原告訂購價值新台幣（下同）五萬零四百元之地毯四捲；
    復於九十年三月一日，向原告購買價值二萬六千零四十元之地毯一式及十七萬五
    千五百元之扶手，共積欠貨款合計二十五萬一千九百八十元，經折讓為二十五萬
    元，被告除曾給付十萬元之貨款外，計尚欠貨款十五萬元迄未給付，屢向被告追
    索均未獲置理，爰依買賣之法律關係，訴請被告給付十五萬元及自支付命令送達
    翌日送達翌日起即九十一年六月二十八日起至清償日止，按年息百分之五計算之
    利息。
二、被告則以被告公司並未向原告訂購地毯及扶手，其訂購者係訴外人丁○○，系爭
    貨款與被告公司無關，原告顯有誤解等語資為抗辯，並聲明：原告之訴駁回。
、法院之判斷：
一、程序方面：按訴狀送達後，原告不得將原訴變更或追加他訴，但擴張或減縮應受
    判決事項之聲明者，不在此限，民事訴訟法第二百五十五條第一項但書第三款定
    有明文。本件原告起訴原告請求被告給付原告二十五萬元，及自支付命令送達翌
    日起至清償日止，按年息百分之六計算之利息，嗣於九十一年十月二十九日變更
    聲明為請求被告給付原告十五萬元，及自支付命令送達翌日起至清償日止，按年
    息百分之五計算之利息，為訴之聲明之減縮，核無不合，應予准許，先予敘明。
二、得心證之理由：
    本院綜整兩造上開爭執要旨，認本件之訟爭在於訴外人丁○○向原告訂貨之行為
    ，效力是否及於被告公司乙節，故本件應予審究者在於：訴外人丁○○以被告公
　　司名義，與原告就系爭貨物訂立買賣契約，是否屬於有權之代理行為？茲分敘如
    下：
（一）查兩造對於原告主張訴外人即被告公司總經理丁○○，以被告公司之名義，於
      九十一年二月二十三日，向原告訂購價值五萬零四百元之地毯四捲；復於九十
      年三月一日，向原告購買價值二萬六千零四十元之地毯一式及十七萬五千五百
      元之扶手，共積欠貨款合計二十五萬一千九百八十元，經折讓為二十五萬元，
      除已給付十萬元之貨款外，計尚欠貨款十五萬元迄未給付等事實，並不爭執，
      是原告此部分之主張堪信為實在。
（二）丁○○之上開買賣行為，其效力是否及於被告公司？
    １查丁○○與原告訂立本件買賣契約時，被告公司之董事長係丙○○，丁○○並
      非被告公司之董事長，此有原告提出之被告公司變更登記事項卡影本一件為證
      ，並為被告所不爭執。
    ２惟按公司之經理人，在執行職務圍內，亦為公司負責人，此為公司法第八條第
      二項所明定，是公司經理人有權代理公司在其事務範圍內對外為一切必要之行
      為，其效力及於公司。經查本件原告主張丁○○為被告公司總經理之事實，業
      據其提出丁○○之名片一紙為證，且為被告所不爭，參以被告自承丁○○於被
      告公司係負責處理工地業務，公司的帳務及訂貨均由丁○○負責等語，是丁○
      ○既係被告公司之經理人，且訂貨亦屬其職務範圍，則丁○○以被告公司名義
      向原告訂貨，核屬其職務範圍內之行為，其與原告訂立系爭買賣契約之行為，
      自屬有權代理，其效力歸屬於被告公司，被告徒以本件買賣契約係丁○○個人
      行為，對被告不生效力云云，殊無足取。是以，丁○○既係有權代理被告公司
      與原告訂約，則被告公司即應就本件系爭貨款負清償責任。
三、綜上所述，丁○○既係有權代理被告公司與原告訂立本件買賣契約，系爭買賣契
    約自應對被告發生效力。從而，原告本於買賣契約之法律關係，請求被告給付尚
    欠之貨款十五萬元，及自支付命令送達翌日即九十一年六月二十八日起至清償日
    止，按年息百分之五計算之利息，為有理由，應予准許。
四、本件事證已臻明確，兩造其餘攻擊防禦及舉證，核於本件判決結果無影響，爰不
    一一論述，附此敘明。
五、據上論結：本件原告之訴為有理由，依民事訴訟法第四百三十六條第二項、第七
    十八條，判決如主文。
中　　　華　　　民　　　國　　九十一　　年　　 十一　　 月　　 十二　　 日
                                  臺灣苗栗地方法院苗栗簡易庭
~B法　　　官　陳慧萍
右為正本係照原本作成。
如對本判決上訴，須於判決送達後廿日內向本院提出上訴（須按他造當事人之人數附
繕本）。
~B書　記　官　張文玲
中　　　華　　　民　　　國　　九十一　　年　　 十一　　 月 　　十二 　　日
